臺灣新竹地方法院刑事宣示判決筆錄
109年度易字第819號
公  訴  人  臺灣新竹地方檢察署檢察官
被      告  余東書



                    （另案於法務部○○○○○○○○羈押                      中）
上列被告因竊盜案件，檢察官提起公訴（109年度偵字第9266號
、9279號）後，聲請改依協商程序而為判決，本院於中華民國10
9年12月16日上午9時29分，在本院刑事第三法庭宣示判決，出席
職員如下：
                      法  官  林哲瑜
                      書記官  曾柏方
                      通  譯  鄭敏郎   
法官起立朗讀判決主文、犯罪事實要旨、處罰條文，及告以上訴
限制、期間並提出上訴狀之法院，且諭知記載其內容：
一、主  文：
    余東書犯竊盜罪，共貳罪，均累犯，均處有期徒刑伍月，如
    易科罰金，均以新臺幣壹仟元折算壹日。應執行有期徒刑捌
    月，如易科罰金，以新臺幣壹仟元折算壹日。
二、犯罪事實要旨：
    余東書意圖為自己不法之所有，於民國109年7月11日23時10
    分許，在新竹市○○路000巷000號「中山世紀社區」前，見林
    慧萍所有由其夫羅子鈞所管領車牌號碼000-000號之機車，
    無人看管之際，竟以自備鑰匙開啟後竊取，得手後供己代步
    之用，之後將機車棄置在新竹市天府路、延平路口。
　　嗣又另意圖為自己不法之所有，於109年7月23日14時57分許
    ，在新竹縣○○鄉○○路000巷0000號前，見許仕承所有，車牌
    號碼000-000號機車，無人看管之際，以自備鑰匙開啟電門
    後竊取，得手後作為代步之用，並將車身噴漆成黑色。經被
    害人發現報警循線查獲（所竊車輛均已發還）。
三、處罰條文：
    刑法第320條第1項，第41條第1項前段、第47條第1項、第51
    條第5款。 。
四、累犯：
   1、查被告余東書前有下列構成累犯之前案紀錄，有臺灣高等
      法院被告前案紀錄表在卷可參，茲說明如下：
   (1).105年間因竊盜案件，經臺灣苗栗地方法院於105年10月
       26日以105年度易字第741號判決判處有期徒刑2月（5罪
       ）、拘役30日，有期徒刑部分應執行有期徒刑7月，於
       105年11月21日確定。
   (2).105年間因竊盜案件，經臺灣臺中地方法院於106年10月
       31日以106年度簡字第798號判決判處有期徒刑4月，於
       106年12月4日確定。
       上揭(1)、(2)案件經臺灣臺中地方法院於107年1月26日
       以107年度聲字第19號裁定定其應執行刑為有期徒刑10月
       ，於107年2月21日確定（甲）。
   (3).106年間因施用毒品案件，經臺灣苗栗地方法院於106年7
       月14日以106年度苗簡字第738號判決判處有期徒刑3月，
       於106年8月4日確定。
   (4).106年間因妨害兵役案件，經臺灣苗栗地方法院於106年8
       月8日以106年度苗簡字第844號判決判處有期徒刑2月，
       於106年8月28日確定。
   (5).106年間因施用毒品案件，經臺灣苗栗地方法院於106年8
       月18日以106年度苗簡字第812號判決判處有期徒刑3月，
       於106年9月8日確定。
   (6).106年間因竊盜案件，經臺灣苗栗地方法院於106年7月27
       日以106年度易字第360號判決判處有期徒刑8月、7月，
       應執行有期徒刑1年，復經提起上訴，嗣經臺灣高等法院
       臺中分院於106年9月12日以106年度上易字第1029號判決
       上訴駁回，於106年9月12日確定。
       上揭(3)至(6)案件經臺灣苗栗地方法院於107年2月12日
       以107年度聲字第135號裁定定其應執行刑為有期徒刑1年
       5月，於107年3月1日確定（乙）。
   (7).108年間因傷害案件，經臺灣臺南地方法院於108年3月29
       日以108年度簡字第782號判決判處有期徒刑2月，於108
       年4月29日確定。
   (8).上開（甲）、（乙）、(7)案件接續執行，於106年5月2
       日入監，於108年8月4日徒刑執行完畢（嗣後接續執行拘
       役刑，於108年11月2日拘役刑執行完畢出監）。其於有
       期徒刑執行完畢後5年內故意再犯本件有期徒刑以上之罪
       ，均為累犯。
   2、至司法院釋字第775號解釋，依解釋文及理由之意旨，係
      指構成累犯者，不分情節，一律加重最低本刑，於不符合
      刑法第59條所定要件之情形下，致生行為人所受之刑罰超
      過其所應負擔罪責之個案，不符罪刑相當原則、比例原則
      ，於此範圍內，在修正前，為避免發生上述罪刑不相當之
      情形，法院就該個案應裁量是否加重最低本刑；依此，該
      解釋係指個案應量處最低法定刑、又無法適用刑法第59條
      在內減輕規定之情形，法院應依此解釋意旨裁量不予加重
      最低本刑（最高法院108年度台上字第2748號、109年度台
      上字第247號判決意旨參照）。查本案依被告有上揭構成
      累犯之情形，已經檢察官於協商程序時參酌上揭大法官釋
      字內容併為審酌，併予說明。
五、協商判決除有刑事訴訟法第455條之4第1項第1款於本院訊問
    程序終結前，被告撤銷協商合意或檢察官撤回協商聲請者；
    第2款被告協商之意思非出於自由意志者；第4款被告所犯之
    罪非第455條之2第1項所定得以協商判決者；第6款被告有其
    他較重之裁判上一罪之犯罪事實者；第7款法院認應諭知免
    刑或免訴、不受理者情形之一，及違反同條第2項「法院應
    於協商合意範圍內為判決；法院為協商判決所科之刑，以宣
    告緩刑或2年以下有期徒刑、拘役或罰金為限」之規定者外
    ，檢察官與被告均不得上訴。
六、如有前項得上訴之情形，得自收受宣示判決筆錄送達之日起
    20日內，向本院提出上訴書狀，上訴於第二審法院。
本案經檢察官林鳳師提起公訴，檢察官陳中順到庭執行職務。
中    華    民    國    109    年    12    月    16   日
                  刑事第八庭    書  記  官  曾柏方
                                法      官  林哲瑜 
以上正本證明與原本無異。　　　　　　　　　　　 
中　　華　　民　　國　　109 　年　　12　　月　　21　　日
                                書  記  官　曾柏方　　　
附錄本案論罪科刑法條全文：
刑法第320條第1項
意圖為自己或第三人不法之所有，而竊取他人之動產者，為竊盜
罪，處五年以下有期徒刑、拘役或五十萬元以下罰金。